臺灣高等法院交通事件裁定　　　　　　　　　　　　 九十三年度交抗字第八五號
　　抗告人即
　　受處分人　甲○○
右抗告人因違反道路交通管理處罰條例事件，不服臺灣臺北地方法院中華民國九十三
年十月二十九日裁定（九十三年度交聲字第八三一號），提起抗告，本院裁定如左：
    主  文
抗告駁回。
    理  由
一、原裁定意旨略以：按汽車駕駛人停車時，有在禁止臨時停車處所停車者，處新臺
    幣（下同）六百元以上一千二百元以下罰鍰，道路交通管理處罰條例第五十六條
    第一項第一款有明文規定。而汽車駕駛人違規停車而駕駛人不在場，或其他違規
    行為經以科學儀器取得證據資料，當場不能或不宜攔截製單舉發者，得對汽車所
    有人逕行舉發處罰，道路交通管理處罰條例第七條之二第三款、第六款亦定有明
    文。再逕行舉發違反道路交通管理事件，經汽車所有人依通知單之應到案日期前
    到案，並告知違規駕駛人姓名、
    知違規駕駛人到案依法處理；逾應到案日期，處罰機關應依本條例第八十五條第
    三項規定處罰該汽車所有人，違反道路交通管理事件統一裁罰標準及處理細則第
    二十四條亦規定甚明。本件受處分人甲○○所有之車牌號碼六Ｂ─四四九六號自
　　用小客車，於民國九十一年九月二十八日十六時十分許，在新竹市○○路○○路
  　交岔口，因在禁止臨時停車處所停車，為新竹市警察局第一分局西門派出所員警
    以拍照方式採證，並以違反道路交通管理處罰條例第五十六條第一項第一款規定
    掣單逕行舉發。受處分人未於應到案日期即九十一年十一月十八日前，向原處分
    機關提出申訴，遂由臺北市交通事件裁決所依道路交通管理處罰條例第五十六條
    第一項第一款、第八十五條第三項（裁決書漏引）、違反道路交通管理事件統一
    裁罰基準表之規定，於九十三年一月二十八日以北市裁三字第裁二二─Ｅ000
    00000號違反道路交通管理事件裁決書裁處受處分人罰鍰一千二百元，於法
    並無違誤，而駁回受處分人之異議云云。
二、受處分人抗告意旨略以：我好像並未收到逕行舉發案件之違規通知單，本件車輛
    已於九十一年二月十九日出售給黃介華，在裁決書所載違規時間我並無駕駛該車
    云云。
三、經查：
（一）車牌號碼六Ｂ─四四九六號自用小客車，確於前揭時地停放在畫有紅色實線表
      示禁止臨時停車之處所，此有現場採證照片乙幀附卷可稽。受處分人所有車號
      六Ｂ─四四九六號自用小客車，係於九十一年十月九日始變更登記車主為王秀
      格，此亦有台中區監理所汽車車主歷史查詢表、汽車異動歷史查詢表在卷可資
      證明，足證本件違規車輛於舉發違反道路交通管理事件通知單上所載之違規時
      間即九十一年九月二十八日，仍登記為受處分人所有無誤。
（二）本件舉發機關已於九十一年十月十八日，以掛號方式將逕行舉發違規通知單付
      郵寄送予受處分人，並於同年月二十一日由受處分人之同居人簽收，有本件受
      處分人交通違規貼條號碼及送達回證在卷可稽，故受處分人辯稱其並未收到逕
      行舉發違規通知單云云，顯不可採。因逕行舉發違規通知單注意事項欄上均已
      載明「汽車所有人應於到案日期前到案告知違規駕駛人姓名、
      、地址，否則依法處罰汽車所有人」，是本件受處分人於收到逕行舉發違規通
      知單時，即應於期日前到案告知其非實際駕駛人，使原處分機關另行通知違規
      駕駛人到案依法處理，然受處分人未依前揭規定，於期限內向原處分機關告知
      實際駕駛人，是原處分機關依前開規定處罰違規當時之汽車所有人，尚無違誤
      。受處分人以前詞置辯，尚難採信。本件事證明確，受處分人所有前開車牌號
      碼自小客車之違規情事，堪以認定。
四、綜上所述，原審以受處分人所有之自小客車確有在禁止臨時停車處所停車之違規
    情事，認原處分機關依道路交通管理處罰條例第五十六條第一項第一款、第八十
    五條第三項及違反道路交通管理事件統一裁罰基準表之規定，裁處受處分人一千
    二百元罰鍰，而駁回受處分人異議之聲明，經核並無不合。本件抗告為無理由，
    應予駁回。
據上論斷，應依道路交通管理處罰條例第八十九條、道路交通案件處理辦法第二十六
條、刑事訴訟法第四百十二條，裁定如主文。
中　　　華　　　民　　　國　　九十三　　年　　 十一 　　月　　 三十 　　日
                              臺灣高等法院交通法庭
                                  審判長法  官  曾  德  水
                                        法  官  廖  紋  妤
                                        法  官  楊  炳  禎
右正本證明與原本無異。
不得再抗告。
                                        書記官  廖　素　花
中　　　華　　　民　　　國　　九十三　　年　　 十二 　　月　　　二　　　日
